最高法院刑事判決                               八十八年度台上字第八四四號
    上訴人  甲○○
右上訴人因搶奪案件，不服台灣高等法院台南分院中華民國八十七年四月二十四日第
二審判決（八十七年度上訴字第二一九號，起訴案號：台灣台南地方法院檢察署八十
五年度偵字第五二○五、五六九五號），提起上訴，本院判決如左：
    主  文
上訴駁回。
    理  由
按刑事訴訟法第三百七十七條規定，上訴於第三審法院，非以判決違背法令為理由，
不得為之。是提起第三審上訴，應以原判決違背法令為理由，係屬法定要件。如果上
訴理由狀並未依據卷內訴訟資料，具體指摘原判決不適用何種法則或如何適用不當，
或所指摘原判決違法情事，顯與法律規定得為第三審上訴理由之違法情形，不相適合
時，均應認其上訴為違背法律上之程式，予以駁回。本件原判決綜合調查證據之結果
認上訴人甲○○共同並連續犯有刑法第三百二十五條第一項意圖為自己不法之所有，
而搶奪他人之動產罪之事實，因而撤銷第一審關於上訴人部分之科刑判決，改判仍論
上訴人以上開罪名，並認上訴人為精神耗弱人，依刑法第十九條第二項規定減輕其刑
後，量處有期徒刑壹年，已詳認定犯罪事實之依據及憑以認定之理由，並對上訴人
否認犯罪之辯詞，如何不足採信，均已依據卷內資料予以指駁及說明，從形式上觀察
，原判決並無違背法令情形。按事實之認定，證據之取捨及證據證明力之判斷，乃事
實審法院之職權，苟無違反經驗法則及論理法則，自難指為違法。原判決論處上訴人
上開罪刑，已詳述其憑據及取捨證據之心證理由，核與證據法則尚無違背。上訴意旨
謂：伊患有精神分裂症，為智能不足之人，衡情殊不可能與同案被告林俊宏利甪機車
共同搶奪等語，係就原判決已詳為論斷與說明之事項，再為事實上之爭執，殊非適法
之第三審上訴理由。又原判決依憑共犯林俊宏之自白，被害人周謝錦雀、蔡陳阿琇、
王文青、黃滿、陳米子、黃杏雪之指訴，證人吳進發之供證等證據，資以認定上訴人
單獨或共同犯有如原判決附表所示七次搶奪犯行，其與林俊宏共同犯罪部分，均實際
參與實施，原判決論以共同連續搶奪罪刑，適用法則洵無違誤，尤難謂有調查未盡及
理由不備之違法。此外，上訴人徒憑己意，對原審職權之適法行使及原判決已詳為論
斷之事項，再事爭辯，顯與法定上訴第三審之形式要件不符，其上訴違背法律上之程
式，應予駁回。
據上論結，應依刑事訴訟法第三百九十五條前段，判決如主文。
中      華      民      國    八十八    年      二      月    二十五    日
                              最高法院刑事第八庭
                                  審判長法官  謝  家  鶴
                                        法官  洪  文  章
                                        法官  花  滿  堂
                                        法官  陳  世  淙
                                        法官  洪  佳  濱
      右正本證明與原本無異
                                              書  記  官
中      華      民      國    八十八    年      三      月      四      日
